最高法院刑事裁定　　　　　　　　　　111年度台抗字第594號
抗　告　人　盧香蘭
上列抗告人因誣告案件，不服臺灣高等法院臺南分院中華民國11
1年3月30日駁回其聲請再審之裁定（111 年度聲再字第33號），
提起抗告，本院裁定如下：
    主  文
抗告駁回。
    理  由
按發現新事實或新證據，單獨或與先前之證據綜合判斷，足認
  受有罪判決之人應受無罪、免訴、免刑或輕於原判決所認罪名
  之判決者，為受判決人之利益，得聲請再審，刑事訴訟法第42
  0條第1項第6 款定有明文。是須該新事實或新證據，確實足以
  動搖原確定判決所認定之犯罪事實，足認受有罪判決之人應受
  更有利之判決，方能依該條款准許再審。而聲請再審案件之事
  證，於判斷是否符合此要件，當以客觀存在之經驗法則、論理
  法則為審查，尚非任憑聲請人之主觀、片面自我主張為斷。又
  聲請再審之理由，如僅係對原確定判決採證認事職權之適法行
  使，任意指摘，或對法院依職權取捨證據持相異評價，而原審
  法院即使審酌上開證據，亦無法動搖原確定判決之結果者，亦
  不符合此條款所定提起再審之要件。
本件抗告人盧香蘭因誣告案件，經原審法院110 年度上訴字第
  450 號判決判處罪刑確定（下稱原確定判決；抗告人提起第三
  審上訴，經本院111年度台上字第694號判決以其上訴不合法律
  上程式予以駁回），抗告人聲請再審。原裁定意旨略以：㈠抗
  告人聲請再審意旨略以：1.周芃廷竊取抗告人之手機後，有足
  夠時間取出手機內之記憶卡，且其不至鄰近派出所，反至較遠
  之派出所，有違常理。2.周芃廷就有無看到抗告人手機內之資
  料，於偵、審所述不一，更徵其有毀損抗告人之手機。原確定
  判決就此足以影響判決之重要證據未予審酌云云。㈡惟查：原
  確定判決依憑周芃廷之指訴，佐以抗告人之部分供述、警員王
  志立、蔡添全、黃正興之證詞，及卷附監視器錄影畫面紀錄暨
  截圖、扣押筆錄、贓物認領保管單、員警職務報告、系爭手機
  照片，並參以抗告人連續3 日對周芃廷提起竊盜、傷害等告訴
  ，周芃廷既認系爭手機內有對其有利之證據，欲請警方查扣、
  解讀，當無毀損手機之動機等情，認定抗告人誣告犯行明確，
  業經調取原確定判決案卷核閱無誤。而聲請意旨第1 點，係就
  原確定判決採證認事、取捨證據職權之行使，持相異評價，並
  非提出新事實、新證據。至聲請意旨第2 點，則因周芃廷歷次
  供述，均經原審法院審理時提示、調查，且由當事人進行言論
  辯論，足認已經原審法院斟酌、考量，難謂新事實、新證據。
  況聲請意旨所指周芃廷偵查中之供述，亦與卷內資料不符。因
  認本件不符刑事訴訟法第420條第1項第6 款之規定，其再審之
  聲請為無理由，予以駁回等語。經核於法洵無不合。
抗告意旨徒以周芃廷若未破壞系爭手機內之資料，何必要偷手
  機？又何以取出手機內之記憶卡不算毀損？另周芃廷亦非無知
  之人，就算手機內有其犯罪證據，卻僅拿給警察，此說詞顯違
  背常理云云，並未針對原裁定駁回其再審聲請之論述，有何違
  法或不當，為具體指摘，且所指摘各節，核屬對原確定判決已
  論斷說明及採證、認事職權行使之事項，為不同之評價，自非
  聲請再審所定之新事實、新證據。綜上，本件抗告為無理由，
  應予駁回。
據上論結，應依刑事訴訟法第412條，裁定如主文。
中    華    民    國   111    年    7     月    7     日
                  刑事第三庭審判長法  官  徐  昌  錦  
                                  法  官  林  恆  吉  
                                  法  官  林  海  祥  
                                  法  官  侯  廷  昌  
                                  法  官  江  翠  萍  
本件正本證明與原本無異
                                  書記官
中    華    民    國   111    年    7     月    12    日